【裁判字號】    98,上訴,404
【裁判日期】    980501
【裁判案由】    毒品危害防制條例
【裁判全文】
臺灣高等法院臺南分院刑事判決         98年度上訴字第404號
上  訴  人
即  被  告    甲○○
                      現於臺灣臺南監獄臺南分監執行中
上列上訴人因違反毒品危害防制條例案件，不服臺灣臺南地方法
院98年度訴字第32號，中華民國98年2月24日第一審判決（起訴
案號：臺灣臺南地方法院檢察署97年度毒偵字第2938號），提起
上訴，本院判決如下：
  主  文
上訴駁回。
    理  由
一、按刑事訴訟法第三百六十一條、第三百六十七條規定，不服
    地方法院之第一審判決而提起上訴者，應提出上訴書狀，並
    敘述具體理由，為上訴必備之程式；其所提出之書狀未敘述
    上訴理由，或僅曾以言詞陳述上訴理由者，均應於上訴期間
    屆滿後二十日內補提理由書於第一審法院。第一審法院經形
    式審查，認逾期未補提上訴理由者，應定期間先命補正；逾
    期未補正者，為上訴不合法律上之程式，應以裁定駁回。倘
    已提出上訴理由，但所提非屬具體理由者，則由第二審法院
    以上訴不合法律上之程式，判決駁回。而所謂具體理由，必
    係依據卷內既有訴訟資料或提出新事證，指摘或表明第一審
    判決有何採證認事、用法或量刑等足以影響判決本旨之不當
    或違法，而構成應予撤銷之具體事由，始克當之（例如：依
    憑證據法則具體指出所採證據何以不具證據能力，或依憑卷
    證資料，明確指出所為證據證明力之判斷如何違背經驗、論
    理法則）；倘僅泛言原判決認定事實錯誤、違背法令、量刑
    失之過重或輕縱，而未依上揭意旨指出具體事由，或形式上
    雖已指出具體事由，然該事由縱使屬實，亦不足以認為原判
    決有何不當或違法者（例如：對不具有調查必要性之證據，
    法院未依聲請調查亦未說明理由，或援用證據不當，但除去
    該證據仍應為同一事實之認定），俾與第二審上訴制度在請
    求第二審法院撤銷、變更第一審不當或違法之判決，以實現
    個案救濟之立法目的相契合，並節制濫行上訴（最高法院著
    有九十七年度台上字第八九二號判決可參）。
二、本件上訴人即被告甲○○不服原判決，於民國（下同）九十
    八年三月十日合法提起上訴，形式上雖提出上訴書狀敘述上
    訴理由，其理由略以：上訴人就本案於臺灣臺南地方法院審
    理時，上訴人就被訴事實為有罪之陳述，經原審法院告知簡
    式審判程序之旨，又經法官告訴上訴人此有罪之事實，將處
    以有期徒刑八月，並詢問檢察官及被告之意見，上訴人對此
    刑度無意見後就於合議庭裁定進行簡式審判。然於上訴人接
    獲刑事判決書裁定為十月之有期徒刑實感惶恐，顯有對上訴
    人有所誘騙之慮。上開所述，乃為當日審理之所言，望能承
    諾法庭上所言之公信，處上訴人有期徒刑八月之刑責。上訴
    人所犯為自戕身心健康為主，於他人生命、身體、財產等法
    益無重大之實害，實為生理所需而為之，如此量刑嫌有頗重
    ，望予上訴自新之機會，而從輕量刑等語。
三、經查：
  (一)原審以上訴人於準備程序中就被訴事實為有罪之陳述，經原
    審合議庭裁定由受命法官獨任進行簡式審判程序。且被告施
    用第一級毒品海洛因之自白有正修科技大學超微量研究科技
    中心民國（下同）九十七年九月十九日檢驗報告暨臺南縣警
    察局麻豆分局毒品犯罪嫌疑人尿液採驗作業管制紀錄清冊足
    資佐證，並以上訴人前有違反毒品危害防制條例之毒品前科
    ，經觀察、勒戒、強制戒治暨受刑之宣告紀錄，有臺灣高等
    法院被告前案紀錄表在卷可稽。上訴人於有期徒刑執行完畢
    後五年內即九十七年九月一日於十六時許為警採尿時回溯二
    十四小時內某時，在不詳處所，施用第一級毒品海洛因一次
    。嗣於當日十五時許，經警獲其同意採尿送驗結果，呈嗎啡
    陽性反應，核上訴人所為，係犯毒品危害防制條例第十條第
    一項之施用第一級毒品罪，原審再審酌上訴人迭經觀察、勒
    戒及刑罰處分後，猶不思戒絕革除惡習，再為本件犯罪，顯
    未因前所受觀察勒戒、強制戒治及刑罰處分而記取教訓，惟
    其施用毒品所生危害，實以自戕身心健康為主，對於他人生
    命、身體、財產等法益，尚無明顯而重大之實害，兼衡其犯
    罪後坦承犯行等一切情狀，量處有期徒刑十月。是以，原審
    法院均已詳述其所憑證據、認定事實，適用法律及量刑依據
    。從形式上觀察，原判決並無認定事實錯誤、量刑瑕疵或違
    背法令之情形可言。
  (二)被告上訴理由以原審行簡式審判時原審法官告知被告認罪之
    事實將處以八月有期徒刑，惟其後卻判處被告十月有期徒刑
    ，顯有誘騙之虞等語，惟查被告於原審九十八年二月十日準
    備程序與審判程序時，已坦承檢察官起訴之事實，對於原審
    行簡式審判程序亦表示無意見，僅對科刑範圍請求判處有期
    徒刑八月之輕判請求，並未有對於本罪刑度有合意與協商之
    情事，此有原審九十八年二月十日準備程序與審判程序筆錄
    附原審卷可稽，是原法院係依刑事訴訟法之程序就科刑之刑
    度踐行對檢察官及被告之詢問，而由當事人表示科刑刑度之
    意見，被告前揭請求科刑八月僅係其之表示，非法院之應允
    同意，被告以其受量刑範圍超過原審法官告知之刑度，容有
    誤會而屬無據。又刑之輕重，係屬事實審法院得依職權自由
    裁量之事項，苟於量刑時，已依行為人之責任為基礎，並斟
    酌刑法第五十七條各款所指情狀，而未逾越法定範圍，又未
    濫用其職權，即不得遽指為違法。本件原審判決承前所述已
    詳述其所憑證據、認定理由及量刑依據，核無量刑違法或不
    當之情形。上訴人形式上雖已提出具體理由，然該事由並未
    屬實，不足以認為原判決有何不當或違法者，故難謂係具體
    理由。依上揭說明，本件上訴顯屬違背法律上之程式，自應
    予以駁回，並不經言詞辯論為之。
四、爰依刑事訴訟法第三百六十七條前段、第三百七十二條判決
    如主文。
中    華    民    國    98    年    5     月    1     日
                  刑事第三庭    審判長法  官  陳義仲
                                      法  官  宋明中
                                      法  官  蘇清水
以上正本證明與原本無異。
如不服本判決應於收受送達後10日內向本院提出上訴書狀，其未
敘述上訴理由者，並得於提起上訴後10日內向本院補提理由書（
均須按他造當事人之人數附繕本）「切勿逕送上級法院」。
                                      書記官  蔡蘭櫻
中    華    民    國    98    年    5     月    1     日


司法院資訊處製作；財團法人民間司法改革基金會備份。
